臺灣板橋地方法院民事裁定　　　　　　　100年度聲字第259號
聲　請　人　陳仁功
相　對　人　新莊地藏庵
法定代理人　蔣明智
上列當事人間聲請停止執行事件，本院裁定如下：
    主  文
聲請駁回。
聲請程序費用由聲請人負擔。
    理  由
一、本件聲請意旨略以：相對人以前案經判決確定為由（鈞院10
    0 年度簡上字第50號裁判），提起鈞院100 年度司執字第90
    178 號返還房屋等之強制執行事件，然聲請人主張聲請人才
    是未辦保存登記之系爭建物（如確定判決所附之附圖所示）
    之所有權人，原始起造人是祖父，後由父親繼承，再由聲請
    人單獨繼承，故相對人在前開確定判決與聲請人之胞姐陳麗
    鶯所為之訴訟，並非合法。聲請人已經提起第三人異議之訴
    ，為此，乃聲請裁定停止執行等語。
二、按「強制執行程序開始後，除法律另有規定外，不停止執行
    。有回復原狀之聲請，或提起再審或異議之訴，或對於和解
    為繼續審判之請求，或提起宣告調解無效之訴、撤銷調解之
    訴，或對於許可強制執行之裁定提起抗告時，法院因必要情
    形或依聲請定相當並確實之擔保，得為停止強制執行之裁定
    。」，強制執行法第18條定有明文。又是否有強制執行法第
    18條第2 項所稱之「必要情形」，自應由法院視事件進行狀
    況依職權認定之。按強制執行法第18條第2 項規定，所謂必
    要情形，除由法院依自由裁量定之外，法院為此決定，亦應
    就回復原狀之聲請，或再審之訴，或異議之訴，或抗告，在
    法律上是否顯無理由，以及如不停止執行，將來是否難於回
    復執行前之狀態等各情形予以斟酌（最高法院69年度台抗字
    第577 號裁判意旨參照）。
三、經查，本件聲請人主張其業已提起第三人異議之訴（本院10
    0 年度訴字第2603號）等語，固屬實在，有本院依職權調取
    本院100 年度司執字第90178 號強制執行案卷及100 年度訴
    字第2603號、第2593號全卷核閱屬實，惟查，100 年度訴字
    第2593號第三人異議之訴事件，業經聲請人於100 年12月12
    日當庭撤回起訴在案；至100 年度訴字第2603號第三人異議
    之訴事件，則經本院於100 年12月13日判決駁回在案。次查
    ，觀之本件執行名義之本院100 年度簡上字第50號民事確定
    判決係判定：確認如該判決附圖所示之未辦保存登記建物為
    相對人所有；陳麗鶯應將該附圖所示除編號622-A001、624-
    A001以外之部分遷讓返還相對人；以及陳麗鶯應給付相當於
    租金之不當得利金額予相對人，此有本院該民事確定判決在
    卷可徵，而稽之相對人聲請強制執行之內容，亦為請求上述
    建物之遷讓返還及不當得利金額等情，有民事強制執行聲請
    狀在卷可憑，衡諸情理，並無不停止執行，將來即難於回復
    執行前之狀態之情形，從而，本院認為系爭強制執行事件尚
    無停止強制執行之必要，聲請人之聲請，自難認為有理由，
    應予駁回。
四、依強制執行法第30條之1 ，民事訴訟法第95條、第78條，裁
    定如主文。
中    華    民    國   100    年    12    月    13    日
                  民事第三庭  法  官  吳金芳
右正本係照原本作成。
如對本裁定抗告須於裁定送達後十日內繳納裁判費1000元向本院
提出抗告狀。
中    華    民    國   100    年    12    月    13    日
                              書記官  陳昭綾